臺灣高雄地方法院刑事判決　　　　　　　　　　　　　九十三年度訴字第八八九號
　　公　訴　人　臺灣高雄地方法院檢察署檢察官
　　被　　　告　乙○○
右列被告因違反毒品危害防制條例案件，經檢察官提起公訴（九十三年度毒偵字第五
五六號），本院依簡式審判程序判決如左：
    主  文
乙○○施用第一級毒品，累犯，處有期徒刑捌月；扣案海洛因壹小包（驗後淨重零點
貳零公克，包裝重零點貳壹公克）沒收銷燬之。又施用第二級毒品，累犯，處有期徒
刑陸月。應執行有期徒刑壹年，扣案海洛因壹小包（驗後淨重零點貳零公克，包裝重
零點貳壹公克）沒收銷燬之。
    事  實
一、乙○○於民國九十一年間因施用毒品案件，經依本院九十一年度毒聲字第六九八
    號裁定送觀察、勒戒後，認無繼續施用毒品之傾向，由臺灣高雄地方法院檢察署
    檢察官於九十一年二月二十七日以九十一年度毒偵字第六二八號不起訴處分確定
    ；又因施用毒品案件，經依本院九十一年度毒聲字第六○三九號裁定送觀察、勒
    戒後，認有繼續施用毒品傾向，由臺灣高雄地方法院檢察署檢察官聲請強制戒治
    及簡易判決處刑，並經本院裁定令入戒治處所施以強制戒治，於九十二年十月七
    日強制戒治保護管束期滿釋放，並經本院以九十一年度簡字第一六四○號判決科
    處有期徒刑三月確定，甫於九十二年十月十五日易科罰金執行完畢。詎其仍不知
    悔改，復基於施用第一級毒品海洛因及第二級毒品甲基安非他命之犯意，先於九
    十三年一月二十九日中午某時，在其位於高雄市○○區○地里○○路七十巷五五
    弄四號住處，以將甲基安非他命置入玻璃管內燒烤產生煙霧吸食之方式，施用甲
    基安非他命一次，復於同日晚間七、八時許，在上址住處，以將海洛因摻入香菸
    內吸食之方式，施用第一級毒品海洛因一次。嗣於同年一月三十日凌晨一時五十
    五分許，為警在高雄市前金區○○○路一二二號前查獲，並扣得其所有之海洛因
    一小包（驗後淨重○˙二○公克，包裝重○˙二一公克），始悉上情。
二、案經高雄市政府警察局移送請臺灣高雄地方法院檢察署檢察官偵查起訴。
      理  由
一、本件被告所犯為死刑、無刑徒刑或最輕本刑為三年以上有期徒刑以外之罪，其於
    準備程序中就被訴事實為有罪之陳述，經法官告知簡式審判程序之旨，並聽取公
    訴人之意見後，依刑事訴訟法第二百七十三條之一第一項規定，裁定由受命法官
    獨任進行簡式審判程序，合先敘明。
二、右揭事實，業據被告乙○○於本院準備程序及審理中坦承不諱，且查：
  (一)被告為警查獲時所採集之尿液經送請高雄市立凱旋醫院檢驗結果，呈嗎啡陽性及
    甲基安非他命陽性反應，此有高雄市立凱旋醫院九十三年二月十六日高市凱醫檢
    字第一六一八號煙毒尿液檢驗成績書暨尿液採證代碼表對照表在卷可憑；且扣案
    之疑似海洛因粉末一包經送法務部調查局鑑定結果，確係含有第一級毒品海洛因
    （驗後淨重○˙二○公克，包裝重○˙二一公克），有該局九十三年三月八日調
    科壹字第二二○○一六六九一號鑑定通知書一紙在卷可參，足認被告自白與事實
    相符，應堪採信。
  (二)被告曾於九十一年間因施用毒品案件，經依本院九十一年度毒聲字第六九八號裁
    定送觀察、勒戒後，認無繼續施用毒品之傾向，由臺灣高雄地方法院檢察署檢察
    官於九十一年二月二十七日以九十一年度毒偵字第六二八號不起訴處分確定，又
    因施用毒品案件，經依本院九十一年度毒聲字第六○三九號裁定送觀察、勒戒後
    ，認有繼續施用毒品傾向，由臺灣高雄地方法院檢察署檢察官聲請強制戒治及簡
    易判決處刑，並經本院裁定令入戒治處所施以強制戒治，於九十二年十月七日強
    制戒治保護管束期滿釋放，此有上開不起訴處分書、臺灣高雄地方法院檢察署刑
    案資料查註記錄表、臺灣高等法院被告全國前案紀錄表、臺灣高雄地方法院法務
    部在監在押資料表在卷足憑。
  (三)綜上所述，本案罪證明確，被告施用第一級及第二級毒品犯行，應以認定，應予
    依法論科。
三、查海洛因及甲基安非他命分別係毒品危害防制條例第二條第二項第一款及第二款
    所稱之第一、二級毒品，不得持有、施用。核被告施用海洛因及甲基安非他命之
    行為，係犯該條例第十條第一項、第二項之施用第一級毒品及第二級毒品罪。被
    告持有海洛因及甲基安非他命後，進而施用，其持有之低度行為應為施用之高度
    行為所吸收，均不另論罪。又被告所犯上開二罪，犯意各別，行為互殊，應分論
    併罰。再被告前於九十一年間因毒品危害防制條例案件，經本院以九十一年度簡
    字第一六四○號判決科處有期徒刑三月確定，甫於九十二年十月十五日易科罰金
    執行完畢，有臺灣高雄地方法院檢察署刑案資料查註紀錄表及臺灣高等法院被告
    全國前案紀錄表各一份在卷可憑，其於五年內再犯有期徒刑以上之本罪，為累犯
    ，均應依累犯之規定加重其刑。爰審酌被告素行不良，且前曾因施用毒品，分別
    經觀察、勒戒及強制戒治後，仍不知悔改警惕，猶繼續施用毒品，本不宜寬貸，
    惟念其犯後坦承犯行，尚知悔悟，且施用毒品乃自戕行為，及對社會危害性等一
    切情狀，分別量處如主文所示之刑，並定其應執行刑，以資懲儆。又扣案之第一
    級毒品海洛因一小包（驗後淨重○˙二○公克，包裝重○˙二一公克，因海洛因
    毒品附著於包裝上剝離不易，應將包裝之整體視為海洛因毒品），應依毒品危害
    防制條例第十八條第一項前段規定，不問屬於犯人與否，沒收銷燬之；而送驗時
    所耗損之毒品既已滅失，爰不另為沒收銷燬之諭知，附此敘明。
據上論斷，應依刑事訴訟法第二百九十九條第一項前段、第二百七十三條之一第一項
，毒品危害防制條例第十條第一項、第二項、第十八條第一項前段，刑法第十一條、
第四十七條、第五十一條第五款，判決如主文。
本案經檢察官甲○○到庭執行職務。
中      華      民      國    九十三    年      八      月    三十一    日
                                    臺灣高雄地方法院刑事第七庭
                                        法  官    廖純卿
右正本證明與原本無異。
如不服本判決，應於判決送達後十日內，向本院提出上訴狀。
                                        書記官    劉企萍
中      華      民      國    九十三    年      九      月      二      日
附錄本判決論罪科刑法條全文：
毒品危害防制條例第十條
施用第一級毒品者，處六月以上五年以下有期徒刑。
施用第二級毒品者，處三年以下有期徒刑。
